臺灣高等法院高雄分院民事裁定　　　　　100年度抗字第153號
抗　告　人　尤建誠
相　對　人　余慶德
相　對　人　余錦芬
相　對　人　余能文
相　對　人　余長雄
相　對　人　余啟南
相　對　人　余建勝
相　對　人　余辨
相　對　人　余秋雲
相　對　人　余許愛
相　對　人　余勝雄
相　對　人　余勝章
相　對　人　林翠敏
相　對　人　余嘉豪
相　對　人　余丹寧
相　對　人　余采臣
相　對　人　余加郡
相　對　人　余福男
相　對　人　余春明
相　對　人　余天錫
相　對　人　余信宏
相　對　人　余冠輝
相　對　人　余啟章
相　對　人　余啟彬原名林啟彬.
相　對　人　余加魯
相　對　人　余振榮
相　對　人　余康昭
相　對　人　余明翰原名余明火.
相　對　人　余明城
相　對　人　余莉卉原名余麗惠.
相　對　人　余巡令
相　對　人　黃美月
相　對　人　馬萬掌
相　對　人　余萬春
相　對　人　馬潤德
相　對　人　余馬承
相　對　人　余再興
相　對　人　呂石定
相　對　人　余清輝
相　對　人　余清男
相　對　人　余清潔
相　對　人　余清池
相　對　人　余萬益
相　對　人　王余玉真
相　對　人　余俊德
相　對　人　余昌融
相　對　人　余昌穎
上列抗告人因與相對人間再審之訴事件，對於台灣高雄地方法院
民國100 年5 月12日100 年度再字第4 號更正裁定，提起抗告，
本院裁定如下：
    主  文
抗告駁回。
抗告訴訟費用由抗告人負擔。
    理  由
一、抗告意旨略以：原審100 年5 月12日更正裁定（下稱原更正
    裁定）將100 年3 月21日裁定（下稱原裁定）第1 頁第1 行
    「台灣高雄地方法院民事『裁定』」及第4 頁第22行「本院
    『裁定』如下」中之「裁定」均更正為「判決」。惟裁定形
    式與判決形式之法律關係不同，程序不同，救濟方式也不同
    。原更正裁定將原裁定之裁定形式轉換為判決形式，連帶將
    抗告程序轉換為上訴程序，由10日抗告期間轉換為20日上訴
    期間，而擾亂法定程序，實有違誤。爰求為廢棄原更正裁定
    等語。
二、按再審之訴顯無再審理由者，得不經言詞辯論，以判決駁回
    之，民事訴訟法第502 條第2 項定有明文。抗告人以原法院
    98年度訴字第1231號確定判決（下稱系爭確定判決）有民事
    訴訟法第496 條第1 項第1 款適用法規顯有錯誤及第13款當
    事人發現未經斟酌之證物等再審事由，對系爭確定判決提起
    再審之訴。原審認系爭確定判決並無抗告人所主張之適用法
    規顯有錯誤及發現未經斟酌之證物等再審事由，爰依民事訴
    訟法第502 條第2 項規定，不經言詞辯論，逕予駁回，此觀
    原裁定可明。基此，由原審逐一論敘抗告人主張之再審事由
    不可採，且引用民事訴訟法第502 條第2 項規定為其論結依
    據，足見原審係欲以判決駁回抗告人之再審之訴，惟誤以裁
    定為之。此一錯誤核屬與誤寫、誤算相類之顯然錯誤，依民
    事訴訟法第232 條規定，自得以裁定更正。故此，原更正裁
    定將原裁定第1 頁第1 行「台灣高雄地方法院民事『裁定』
    」及第4 頁第22行「本院『裁定』如下」中之「裁定」均更
    正為「判決」，於法並無違誤。至抗告人所指原裁定更正為
    判決後，救濟之法定期間將由10日（抗告期間）變更為20日
    （上訴期間），固非無見，惟此一法定期間之延長（20日較
    10日為多) ，對抗告人並無不利。且抗告人於100 年3 月30
    日收受原裁定後，已於同年4 月6 日對原裁定提起抗告，即
    生向法院表示不服之效力；原更正裁定將原裁定更正為判決
    後，就該抗告所生不服表示之效力並不生影響；該抗告表示
    不符上訴法定程式之處，亦非不得補正。附此敘明。據上，
    原更正裁定並無違誤，抗告人指摘原更正裁定不當，求予廢
    棄，洵無理由，應駁回其抗告。
三、依民事訴訟法第495 條之1 第1 項、第449 條第1 項、第78
    條，裁定如主文。
中    華    民    國   100    年    6     月    23    日
                            民事第三庭
                                審判長法官  張國彬
                                法      官  吳登輝
                                法      官  甯  馨
以上正本證明與原本無異。
如不服本裁定應於送達後10日內向本院提出再抗告狀（並按他造
當事人之人數附繕本），並繳納再抗告費新臺幣1,000 元。
再為抗告僅得以適用法規顯有錯誤為理由，並應委任律師為代理
人。如委任律師提起抗告者，應一併繳納抗告費。
中    華    民    國   100    年    6     月    23    日
                                書  記  官  施耀程
附註：
抗告人之配偶、三親等內之血親、二親等內之姻親，或抗告人為
法人、中央或地方機關時，其所屬專任人員具有律師資格並經法
院認適當者，亦得為第三審代理人。
抗告人或其法定代理人具有律師資格者及前項情形，應於提起抗
告或委任時釋明之。